cs: Typ úchytu stínítka na lampu: Miska; Uchycení na svíčkovou žárovku; Uchycení svorkou; Svorkové; Euro úchyt; Bez úchytu (samostatně stojící); Šroubovací; Na harfu; Závitový úchyt; Jiné
zh-CN: 灯罩固定件类型: 碗托式; 烛夹; 夹式夹持式; 夹扣式; 欧式; 无安装（自立式）; 螺纹式; 三臂支架式; Uno 型; 其他
sl-SI: Vrsta mehanizma za pritrditev senčnika svetilke: Bazen; Sponka za svečo; Pritrjevanje s sponko; Priponka; Evro; Brez monterja (samostoječe); Privijanje; Pajek; Uno; Druga
vi: Loại đầu nối chao đèn: Bát; Kẹp nến; Kiểu kẹp; Dạng kẹp; Kiểu Euro; Không cần bộ gá (tự đứng); Bắt vít; Nhện; Kiểu Uno; Khác
fr: Type de fixation de l’abat-jour: Bol; Clip pour bougie; À pince; À pince; Euro; Pas de fixation (autoportant); À visser; Araignée; Uno; Autre
th: ประเภทของตัวยึดโป๊ะโคมไฟ: ทรงชาม; คลิปหนีบหลอดเทียน; แบบหนีบยึด; แบบหนีบติดขอบ; แบบยูโร; ไม่มีขาจับ (ตั้งวางได้เอง); ยึดด้วยสกรู; แมงมุม; แบบอูโน่; อื่นๆ
de: Typ der Lampenschirmhalterung: Bowl; Kerzenclip; Klemmbefestigung; Zum Anklipsen; Euro; Kein Fitter (selbststehend); Zum Anschrauben; Spinne; Uno; Sonstiges
en: Lamp shade fitter type: Bowl; Candle clip; Clamp-on; Clip-on; Euro; No fitter (self-standing); Screw-on; Spider; Uno; Other
lt-LT: Lempos gaubto tvirtinimo tipas: Dubuo; Žvakių spaustukas; Prisegamas; Prisegamas; Euras; Nėra montavimo (savarankiškai stovintis); Prisukamas; Voras; Uno; Kita
tr: Abajur bağlantı parçası tipi: Kubbe; Mum klipsi; Kelepçeli; Klipsli; Euro; Montajsız (kendinden ayakta); Vidalı; Örümcek; Uno; Diğer
sv: Fästningstyp för lampskärm: Skål; Ljusklämma; Klämfäste; Clip-on; Euro; Ingen montör (fristående); Skruva på; Spindel; Eno; Övrigt
el: Τύπος σύνδεσης καπέλου φωτιστικού: Τύπου bowl; Κλιπ κεριού; Σφίξτε; Με κλιπ; Ευρώ; Καμία εφαρμογή (αυτοστηριζόμενο); Βιδωτό; Τύπου spider; ΟΗΕ; Άλλο
pl: Typ montażu klosza lampy: Miska; Klips do świecy; Mocowanie zaciskowe; Na klips; Mocowanie typu Euro; Bez mocowania (samostojący); Nakładane; Na pierścień; Mocowanie typu Uno; Pozostałe
fi: Lampunvarjostimen kiinnitystyyppi: Malja; Kynttiläklipsi; Puristinkiinnitys; Klipsikiinnitteinen; Euro; Ei asennusta (itsenäinen seisova); Kierrettävä; Hämähäkki; Uno; Muu
ko: 램프 쉐이드 고정 방식: 그릇; 캔들 클립; 클램프온; 클립식; 유로; 피터 없음(자립형); 스크루온; 스파이더; 우노; 기타
pt-BR: Tipo de encaixe para cúpula de luminária: Bowl; Clipe para vela; Fixação por pressão; Clip-on; Euro; Sem instalador (autoportante); Aparafusar; Aranha; Uno; Outro
ro-RO: Tipul de montaj al abajurului: Bol; Clemă pentru lumânare; Cu clemă; Cu clemă; Euro; Fără suport (autonom); Înșurubare; Păianjen; Uno; Altele
pt-PT: Tipo de encaixe do abajur: Tigela; Clipe de vela; Fixação por grampo; Fecho de encaixe; Euro; Sem encaixe (autoportante); De enroscar; Aranha; Uno; Outro
nb: Lampskjerm-monteringstype: Bolle; Stearinlysklemme; Klemme på; Clip-on; Euro; Ingen monteringsenhet (frittstående); Skru på; Edderkopp; Uno; Annet
nl: Type lampenkap-bevestiging: Kom; Kaarsclip; Klembevestiging; Clip-on; Euro; Zonder fitting (vrijstaand); Schroefbaar; Spin; Uno; Overig
bg-BG: Тип закрепване на абажура: Тип „купа“; Щипка за свещ; Закрепване с щипка; С клипсове; Европейско; Без закрепване (самостоятелно стоящо); Завинтване; Спайдър закрепване; „Uno“; Друго
hu: Lámpaernyő-szerelő típusa: Tál; Gyertyacsipesz; Rászorítható; Felcsíptethető; Euro; Nincs szerelvény (önálló); Felcsavarozható; Pók; Uno; Egyéb
sk-SK: Typ montáže tienidla lampy: Misa; S upínaním na žiarovku; Upínanie svorkou; Svorka; Euro; Bez upínacieho mechanizmu (samostatne stojaci); Skrutka; Pavučina; Kovový krúžok na objímku; Iné
da: Lampeskærms beslagtype: Skål; Stearinlysklemme; Clamp-on; Clip-on; Euro; Ingen montering (står selv); Screw-on; Edderkop; Uno; Andet
ru: Тип крепления абажура: Чашеобразное; Зажим для свечи; Зажимной; Прищепка; Евро; Без крепления (собственная устойчивая конструкция); Винтовое; «Паук»; C резьбой; Другое
ja: ランプシェードのフィッタータイプ: ボウル; キャンドルクリップ; クランプオン; クリップ式; ユーロ; フィッターなし（自立型）; ねじ込み式; スパイダー式; ウノ; その他
hr-HR: Vrsta montera sjenila za lampe: Oblik zdjele; Kvačica za žarulju; Stezna kopča; Na kopčanje; Euro prihvat; Bez prihvata (samostojeće); Navijanje; Pauk; Uno; Ostalo
zh-TW: 燈罩固定架類型: 碗形; 蠟燭夾; 夾式; 夾式; 歐風; 無需安裝 (自立式); 旋入式; 蜘蛛形; Uno; 其他
it: Tipo di montatore del paralumi: Bowl; Fermaglio per candela; A morsetto; Chiusura a scatto; Euro; Nessun montatore (autoportante); A vite; Ragno; Uno; Altro
es: Tipo de soporte para pantalla de lámpara: Tazón; Clip para vela; Abrazadera; Con clip; Euro; Sin instalador (autónomo); Atornillable; Araña; Uno; Otros